【裁判字號】    98,審易,1718
【裁判日期】    980831
【裁判案由】    竊盜
【裁判全文】
臺灣高雄地方法院刑事判決            98年度審易字第1718號
公  訴  人  臺灣高雄地方法院檢察署檢察官
被      告  甲○○
                    現另案於高雄第二監獄執行中
上列被告因竊盜案件，經檢察官提起公訴（98年度偵字第19115號
），被告於準備程序中就被訴事實為有罪之陳述，經本院告知簡
式審判程序之旨，並聽取被告與公訴人之意見後，本院裁定進行
簡式審判程序，判決如下：
    主  文
甲○○犯竊盜罪，累犯，處有期徒刑參月，如易科罰金，以新台
幣壹仟元折算壹日；又犯偽造署押罪，累犯，處有期徒刑參月，
如易科罰金，以新台幣壹仟元折算壹日，如附表所示之偽造之「
黃英信」署名拾貳枚、指印拾柒枚，均沒收；應執行有期徒刑伍
月，如易科罰金，以新台幣壹仟元折算壹日。如附表所示之偽造
之「黃英信」署名拾貳枚、指印拾柒枚，均沒收。
    事  實
一、甲○○前因違反毒品危害防制條例案件，經臺灣高等法院臺
    中分院以94年度上易字第1441號判處有期徒刑8月確定，甫
    於民國97年10月7日執行完畢。仍不知悔改，復基於意圖為自
    不法所有之犯意，於98年6 月26日上午10時許，在高雄市前
    鎮區○○○路與正勤路口，見黃冬梅所有之車號XC7-023 號
    重型機車鑰匙未拔，竟徒手竊取之，得手後供己作為代步之
    用。嗣於同日16時30分許，騎乘上開機車行經高雄縣鳥松鄉
    ○○村○○路與長庚路口時，為警當場查獲。又其因另案遭
    通緝，唯恐遭警方緝獲歸案，竟另基於偽造署押之犯意，冒
    用不知情之胞兄黃英信名義應訊，於同日18時15分至18時35
    分許，在高雄市政府警察局三民第二分局陽明派出所接受詢
    問時，接續在附表所示之調查筆錄、扣押筆錄、扣押物品目
    錄表、黃英信口卡片、權利告知書、逮捕通知書等文書上，
    偽造「黃英信」之署名12枚、含指印17枚（起訴書所載之數
    量有誤，應予更正），足生損害於黃英信本人及偵查機關對
    犯罪偵查之正確性。嗣經高雄市政府警察局三民第二分局偵
    查隊於同日將甲○○指紋上傳至內政部警政署刑事警察局之
    電腦比對後，當場發現實際應訊之人為甲○○而非黃英信，
    因而查獲。
二、案經高雄市政府警察局三民第二分局報請臺灣高雄地方法院
    檢察署檢察官偵查起訴。
    理  由
一、程序部分:
    本件被告甲○○所犯為死刑、無期徒刑、最輕本刑為3 年以
    上有期徒刑以外之罪，其於準備程序中就被訴事實為有罪之
    陳述，經本院告知簡式審判程序之旨，並聽取當事人意見後
    ，合議庭認宜進行簡式審判程序，爰依刑事訴訟法第273 條
    之1 第1 項規定，裁定本件由受命法官獨任進行簡式審判程
    序，合先敘明。
二、證據:
    上揭事實，業據被告甲○○於警訊、偵查、本院準備程序及
    審理時坦承不諱，核與被害人黃冬梅於警、偵訊中陳述情節
    相合，復有贓物領據1 紙、車輛尋獲電腦輸入單1 紙、指紋
    比對卡4 紙及於如附表所示之文書上之偽造之「黃英信」署
    名、指印等附卷可稽。被告自白與事實相合，應堪採信。本
    件事證明確，被告犯行應堪認定。
三、論罪及科刑:
(一)核被告所為，係犯刑法第320 條第1 項之竊盜罪及同法第21
    7 條第1 項之偽造署押罪。被告於如附表所示文件欄位上，
    偽造「黃英信」署名，並按捺指印畫押，因指印同代表被冒
    用者姓名，效用與署名無異，且其署名與捺印係出於同一偽
    造署押之犯意，是其所按指印雖為被告自己所有，亦屬同一
    偽造署押之犯行被告上開偽造黃英信之署名、指印，係基於
    同一犯意所為之接續動作，侵害同一法益，為接續犯。被告
    所犯上開2 罪間，犯意各別，行為互異，應予分論併罰。
(二)查被告前因違反毒品危害防制條例案件，經臺灣高等法院臺
    中分院以94年度上易字第1441號判處有期徒刑8 月確定，甫
    於民國97年10月7 日執行完畢一事，有臺灣高等法院被告前
    案紀錄表在卷可佐，其於有期徒刑執行完畢後，5 年之內故
    意再犯本件有期徒刑以上之罪，均為累犯，各應依法加重其
    刑。
(三)爰審酌被告年僅34歲，正值年輕力盛，自應努力工作以賺取
    所需，惟竟竊取他人代步之用之機車，供己使用，而不顧他
    人失竊財物心理上及物質上所造成之不便，且為警查獲時，
    猶仍欲掩飾身分而署用他人姓名應訊，企圖逃避刑事逮捕、
    追訴，不僅影響司法追訴之正確性外，亦造成被冒名人之困
    擾，惟念及事後於警員查知其正確身分後，即坦承犯行，事
    後於偵訊及本院審理中亦均坦承犯行，態度良好，再參酌被
    害人已領回機車，損失不大，且被告於警訊自承冒名應訊之
    動機係因要工作養兒子，為免通緝被警方發現，足見其心中
    尚有父親對兒子之慈愛等一切情狀，分別量處如主文所示之
    刑及易科罰金之標準，並定其應執行之刑及諭知易科罰金，
    以新台幣1000元折算1 日之標準。
(四)如附表所示之署名、指印，均為被告所偽造，應依刑法第21
    9 條規定，沒收。
據上論斷，應依刑事訴訟法第273 條之1 第1 項、第299 條第1
項前段，刑法第217 條第1 項、第320 條第1 項、第41條第1 項
前段、第47條第1 項、第219 條、第51條第5 款，刑法施行法第
1 條之1 ，判決如主文。
本案經檢察官倪茂盛到庭執行職務。
中    華    民    國    98    年    8     月    31    日
                  刑事第十庭    法  官    黃蕙芳
以上正本證明與原本無異。
如不服本判決應於收受判決後10日內向本院提出上訴書狀，並應
敘述具體理由。其未敘述上訴理由者，應於上訴期間屆滿後20日
內向本院補提理由書(均須按他造當事人之人數附繕本)「切勿逕
送上級法院」。
中    華    民    國    98    年    8     月    31    日
                                 書記官   黃振祐
附錄：論罪法條
中華民國刑法第217條
偽造印章、印文或署押，足以生損害於公眾或他人者，處 3 年
以
下有期徒刑。
盜用印章、印文或署押，足以生損害於公眾或他人者，亦同。
中華民國刑法第320條
意圖為自己或第三人不法之所有，而竊取他人之動產者，為竊盜
罪，處 5 年以下有期徒刑、拘役或 5 百元以下罰金。
意圖為自己或第三人不法之利益，而竊佔他人之不動產者，依前
項之規定處斷。
前二項之未遂犯罰之。
附表：
編號   署押之位置                   偽造之署押及數量
(一)  98年6 月26日18時15       黃英信署名2 枚、指印7 枚
      分起至18時35分調查
      筆錄（第1 次）
(二)  高雄市政府警察局三民     黃英信署名3枚、指印3枚
      第二分局權利告知書（9
      8年6月26 日18時15
      分1份）及逮捕通知書
      1式2 份）
(三) 高雄市政府警察局三民      黃英信署名3 枚、指印3 枚
     第二分局98年6 月26日
     16時35分至16時50分扣
     押筆錄
(四) 高雄市政府警察局三民      黃英信署名2 枚、指印2 枚
     第二分局陽明所扣押物
     品目錄表
(五) 黃英信口卡資料旁空白處    黃英信署名2 枚、指印2 枚


司法院資訊處製作；財團法人民間司法改革基金會備份。
